【裁判字號】    97,訴,424
【裁判日期】    970213
【裁判案由】    違反槍砲彈藥刀械管制條例
【裁判全文】
臺灣臺中地方法院刑事判決               97年度訴字第424號
公  訴  人  臺灣臺中地方法院檢察署檢察官
被      告  丙○○
                    （
選任辯護人  詹漢山律師
上列被告因違反槍砲彈藥刀械管制條例案件，經檢察官提起公訴
（96年度偵字第25242號），本院判決如下：
    主    文
丙○○未經許可，持有手槍，處有期徒刑陸年，併科罰金新臺幣
拾伍萬元，罰金如易服勞役，以新臺幣壹仟元折算壹日；扣案之
巴西TAURUS廠製PT99AF型口徑9mm制式半自動手槍壹枝（槍枝管
制編號0000000000號）及制式子彈陸顆、非制式子彈貳顆，均沒
收。
    犯罪事實
一、丙○○明知槍砲、彈藥為槍砲彈藥刀械管制條例所列管禁止
    持有之物，非經中央主管機關許可，不得持有之，竟於民國
    96年2、3月間，在其所經營位於臺中市○○路與興中街口之
    「公主卡拉OK店」，向至該處消費、真實姓名不詳年約30歲
    綽號「阿榮」之男子，以新臺幣（下同）20萬元之代價，購
    得巴西TAURUS廠PT99AF型口徑9mm制式半自動手槍1枝（槍枝
    管制編號0000000000號）及子彈20顆，未經許可而持有之。
    嗣丙○○持上開槍、彈期間，曾為下列行為：（一）於96年
    5月30日晚間10時30分許，至林靜宜所經營位於臺中縣霧峰
    鄉○○路212巷15號之「黑美人卡拉OK店」，先在附近橋下
    以上開槍、彈對空試射2發後，入內消費，期間在2號包廂內
    取出上開槍、彈炫燿時，不慎擊發，傷及該處之服務人員乙○○之雙腿，離去現場後，另行委由友人轉交6千元以賠償
    乙○○（所涉過失傷害部分未據告訴）；（二）於96年7月
    28日晚間11時許，至丁○○所經營位於臺中縣烏日鄉○○路
    ○段221號之「嘉友站卡拉OK店」消費，因不滿該處小姐之服
    務態度，與丁○○發生爭執後離去，旋於翌日凌晨4時許，
    持上開手槍返回該處，朝該店鐵皮屋側面及上方各射擊2發
    洩憤，致該處玻璃破裂，並在鐵皮屋側面留有彈孔（所涉毀
    棄損壞部分未據告訴）。嗣於96年10月23日下午4時許，為
    警持本院96年度聲搜字第4361號搜索票，在丙○○位於臺中
    縣霧峰鄉○○○路50號住處2樓房間內查獲，並扣得上開巴
    西TAURUS廠PT99AF型口徑9mm制式半自動手槍1枝（槍枝管制
    編號0000000000號）及口徑9mm制式子彈9顆、非制式子彈4
    顆。
二、案經臺中縣警察局烏日分局報告臺灣臺中地方法院檢察署檢
    察官偵查起訴。
    理    由
一、按現行刑事訴訟法為保障被告之反對詰問權，排除具有虛偽
    危險性之傳聞證據，以求實體真實之發見，於該法第159條
    第1項明定被告以外之人於審判外之言詞或書面陳述，除法
    律有規定者外，不得作為證據。又被告以外之人於審判外之
    陳述，雖不符前4條之規定（即刑事訴訟法第159條之1至同
    條之4），而經當事人於審判程序同意作為證據，法院審酌
    該言詞陳述或書面陳述作成時之情況，認為適當者，亦得為
    證據；當事人、代理人或辯護人於法院調查證據時，知有第
    150條第1項不得為證據之情形，而未於言詞辯論終結前聲明
    異議者，視為有前項之同意，刑事訴訟法第159條之5定有明
    文。本案檢察官、被告、辯護人並未就卷內證據資料之證據
    能力有所爭執，且迄於言詞辯論終結前，均未主張有刑事訴
    訟法第159條第1項不得為證據之情形，是應認已同意卷內證
    據均得作為證據，且經本院審酌後，認無不適當之情形，應
    認本案調查之卷內證據均有證據能力，合先敘明。
二、上開犯罪事實，業據被告丙○○於警詢、偵查中及本院審理
    時坦白承認，核與證人林靜宜、乙○○及丁○○於偵查中具
    結證述之情節相符，復有搜索扣押筆錄、烏日澄清醫院函送
    之乙○○就醫紀錄病歷影本、黑美人卡拉OK店包廂內及嘉友
    站卡拉OK店槍擊現場照片、本案查獲現場照片在卷，及制式
    半自動手槍1枝、子彈13顆扣案可資佐證。而扣案之上開槍
    、彈，經內政部警政署刑事警察局鑑驗結果，認為：「送鑑
    手槍1枝（槍枝管制編號0000000000號），認係口徑9mm 制
    式半自動手槍，為巴西TAURUS廠PT99AF型，槍號遭變造，經
    以電解腐蝕法重現結果，因嚴重破壞，無法重現，槍管內具
    6條右旋來復線，擊發功能正常，可供擊發同口徑制式子彈
    使用，認具殺傷力。送鑑子彈13顆，其中9顆認均係口徑9mm
    制式子彈，採樣3顆試射，可擊發，認具殺傷力；其餘4 顆
    ，認均係非制式子彈，由金屬彈殼組合直徑8.7±0.5mm金屬
    彈頭而成，採樣2顆試射，1顆可擊發，認具殺傷力，1顆無
    法擊發，認不具殺傷力。」等情，此有該局96年12月26日刑
    鑑字第0960170565號槍彈鑑定書在卷可憑。又被告於本院訊
    問時業供稱依其使用經驗，非制式子彈部亦應具殺傷力，參
    之前述被告於二處槍擊現場傷人毀物之情形，堪認其所言非
    虛，故本院依此認定扣案未經試射之二顆非制式子彈，應具
    殺傷力，而不再就此犯情枝節部分，調取二顆子彈專程派員
    北上送鑑定單位鑑定，耗費大量無謂之司法人力及鑑定資源
    。本案事證明確，被告犯行洵堪認定。
三、核丙○○所為，係犯槍砲彈藥刀械管制條例第7條第4項之未
    經許可持有制式手槍罪及同條例第12條第4項之未經許可持
    有子彈罪。又被告係同時自綽號「阿榮」之成年男子處購得
    上開具有殺傷力之槍、彈，而以一行為同時觸犯上開2罪名
    ，應依刑法第55條論以想像競合犯，從一重之未經許可持有
    制式手槍罪處斷。爰審酌被告犯罪之動機、目的、手段，持
    有槍、彈期間，有亮槍炫耀、走火傷人、毀物洩憤等惡劣行
    為，對社會治安所生危害甚鉅，惟念及其犯罪後坦承犯行，
    態度良好等一切情狀，量處如主文所示之刑，罰金部分並諭
    知易服勞役之折算標準，以示懲儆。
四、扣案之巴西TAURUS廠PT99AF型口徑9mm制式半自動手槍1枝（
    槍枝管制編號0000000000號）及未經試射之口徑9mm制式子
    彈6顆、非制式子彈2顆，均具有殺傷力，已如前述，為違禁
    物，不問屬於被告所有與否，均應依刑法第38條第1項第1款
    宣告沒收；至業經擊發試射之制式子彈3顆及非制式子彈1顆
    ，已不具有殺傷力，此與經試射而無法擊發，原即不具殺傷
    力之非制式子彈1顆，皆非屬違禁物，故均不予宣告沒收。
據上論斷，應依刑事訴訟法第299條第1項前段，槍砲彈藥刀械管
制條例第7條第4項、第12條第4項，刑法第11條前段、第55條、
第42條第3項、第38條第1項第1款，判決如主文。
本案經檢察官甲○○到庭執行職務。
中    華    民    國    97    年    2    月    13     日
                  刑事第十二庭  審判長法  官  莊深淵
                                      法  官  何世全
                                      法  官  蔡建興
上正本證明與原本無異。
如不服本判決，應於收送達後10日內向本院提出上訴書狀（應敘
述具體理由並附繕本）。
上訴書狀如未敘述理由，應於上訴期間屆滿後20日內補提理由書
於本院。
                                      書記官  黃英寬
中    華    民    國    97    年    2    月    13     日
附錄論罪科刑法條：
槍砲彈藥刀械管制條例第七條第四項
未經許可，持有、寄藏或意圖販賣而陳列第一項所列槍砲、彈藥
者，處五年以上有期徒刑，併科新臺幣一千萬元以下罰金。
槍砲彈藥刀械管制條例第十二條第四項
未經許可，持有、寄藏或意圖販賣而陳列子彈者，處五年以下有
期徒刑，併科新臺幣三百萬元以下罰金。


司法院資訊處製作；財團法人民間司法改革基金會備份。
